臺灣彰化地方法院刑事判決
                                       110年度易字第39號
公  訴  人  臺灣彰化地方檢察署檢察官
被      告  陳威仁



指定辯護人  本院公設辯護人陳志忠
上列被告因加重竊盜案件，經檢察官提起公訴（109年度偵字第1
3439號），並聲請依協商程序而為判決，本院認為適當，判決如
下：
    主  文
陳威仁犯攜帶兇器竊盜罪，處有期徒刑陸月，併科罰金新臺幣參
萬元，有期徒刑如易科罰金，罰金如易服勞役，均以新臺幣壹仟
元折算壹日。未扣案之電表壹個沒收，如全部或一部不能沒收或
不宜執行沒收時，追徵其價額。
    犯罪事實及理由
一、本案犯罪事實及證據，除證據部分增列「被告陳威仁於本案
    程序中之自白、告訴人李世豪於本院程序中之陳述、本院11
    0年度斗司刑移調字第9號調解程序筆錄、彰化縣警察局鹿港
    分局民國110年3月4日函及所附職務報告各1件」外，其餘均
    引用臺灣彰化地方檢察署檢察官起訴書之記載。
二、本件業經檢察官與被告、辯護人於審判外達成協商之合意，
    且被告認罪，其合意內容為：「被告所為，係犯刑法第321
    條第1項第3款之加重竊盜罪。被告認罪，願受有期徒刑6月
    ，併科罰金新台幣3萬元，有期徒刑如易科罰金，罰金如易
    服勞役均以新臺幣1千元折算一日。未扣案之電表1個，宣告
    沒收，如全部或一部不能沒收，或不宜執行沒收，追徵其價
    額。」、「因考量被告沒有跟竊盜同性質的前科紀錄，本案
    情節所造成損害尚屬輕微，被害人也不予追究，因此沒有累
    犯加重情形之適用。」而本院參酌司法院大法官釋字第775
    號解釋意旨，認為上開協商合意內容是屬妥適，且無刑事訴
    訟法第455條之4第1項所列情形之一。從而，檢察官聲請改
    依協商程序而為判決，本院爰不經言詞辯論，於協商合意範
    圍內為協商判決。
三、應適用之法條：刑事訴訟法第455條之2、第455條之4第2項
    、第455條之8、第454條第2項，刑法第321條第1項第3款、
    第41條第1項前段、第42條第3項前段，刑法施行法第1條之1
    第1項。
四、本件協商判決除有刑事訴訟法第455條之4第1項第1款於本院
    訊問程序終結前，被告撤銷協商合意或檢察官撤回協商聲請
    者；第2款被告協商之意思非出於自由意志者；第4款被告所
    犯之罪非第455條之2第1項所定得以聲請協商判決者；第6款
    被告有其他較重之裁判上一罪之犯罪事實者；第7款法院認
    應諭知免刑或免訴、不受理者情形之一，及違反同條第2項
    「法院應於協商合意範圍內為判決；法院為協商判決所科之
    刑，以宣告緩刑或2年以下有期徒刑、拘役或罰金為限」之
    規定者外，不得上訴。
五、如不服本判決，且有前述得提起上訴之情形，應於判決送達
    後20日內，以書狀敘述理由，向本院提出上訴（告訴人或被
    害人對於判決如有不服請求檢察官上訴者，其上訴期間之計
    算係以檢察官收受判決正本之日期為準。）（須附繕本）。
本案經檢察官王銘仁提起公訴，檢察官劉欣雅到庭執行職務。

中　　華　　民　　國　 110　　年　　3 　　月　　19　　日
                  刑事第六庭    法      官  張琇涵
以上正本證明與原本無異。
中　　華　　民　　國　 110　　年　　3 　　月　　19　  日
                                書  記  官  潘佳欣
附錄論罪科刑法條全文：
中華民國刑法第321條犯前條第 1 項、第 2 項之罪而有下列情
形之一者，處 6 月以上 5 年以下有期徒刑，得併科 50 萬元以
下罰金：
一、侵入住宅或有人居住之建築物、船艦或隱匿其內而犯之。
二、毀越門窗、牆垣或其他安全設備而犯之。
三、攜帶兇器而犯之。
四、結夥三人以上而犯之。
五、乘火災、水災或其他災害之際而犯之。
六、在車站、港埠、航空站或其他供水、陸、空公眾運輸之舟、
    車、航空機內而犯之。前項之未遂犯罰之。

臺灣彰化地方檢察署檢察官起訴書109年度偵字第13439號

被　　　告　陳威仁　男　34歲（民國00年0月00日生）住彰化
縣○○鎮○○路0段000號居臺中市○○區○○○路000○0號國民身分證統一
編號：Z000000000號上列被告因竊盜案件，已經偵查終結，認應
該提起公訴，茲將犯罪事實及證據並所犯法條分敘如下：犯罪事
實
一、陳威仁前因詐欺案件，經臺灣臺中地方法院以 105 年度訴
    字第 1477 號判決判處有期徒刑 1 年 8 月，嗣經提起上訴
    ，由臺灣高等法院臺中分院以 106 年度上訴字第 683 號上
    訴駁回確定，於民國 107 年 6 月 20 日執行完畢。詎仍不
    知悔改，意圖為自己不法之所有，基於竊盜之犯意，於 109
    年 9 月 18 日 23 時 13 分許，由不知情之楊智凱駕駛車
    牌號碼 000-0000 號自用小客車，搭載陳威仁，至李世豪所
    承租址設彰化縣○○鎮○○里○○巷 0000號工廠旁之振興段 1052
     地號前，陳威仁手戴現場撿拾之麻布手套，持客觀上可供
    兇器使用之螺絲起子 1 支(未扣案)，破壞台灣電力股份有
    限公司裝置在該處，由李世豪管領使用之表號00000000 號
    、使用電號 00000000 號電表箱外殼，鬆脫螺絲後，竊取上
    開電表 1 個，得手後，即搭乘楊智凱所駕駛上開車輛離去
    ，俟後陳威仁知悉員警正調查中，唯恐事跡敗露，遂將上開
    竊得電表丟棄於彰化縣王功海邊。嗣李世豪發現遭竊後報警
    究辦，經員警調閱監視器影像而循線查獲。
二、案經彰化縣警察局鹿港分局報告偵辦。證據並所犯法條
一、上揭犯罪事實，業據被告陳威仁於偵查中坦承不諱，核與證
    人即被害人李世豪、楊智凱之證述情節相符，並有監視器影
    像照片 9 張、現場照片 5 張、彰化縣警察局鹿港分局刑案
    現場勘察報告、彰化縣警察局車行紀錄匯出文字資料、車輛
    詳細資料報表等在卷可稽，足徵被告自白與事實相符，其犯
    嫌堪以認定。
二、核被告所為，係犯刑法第 321 條第 1 項第 3 款之攜帶兇
    器竊盜罪嫌。又被告曾受如犯罪事實欄所述之有期徒刑執行
    完畢後，有本署刑案資料查註紀錄表在卷可參，其於 5 年
    內故意再犯本件有期徒刑以上之罪，為累犯，請依刑法第47
     條第 1 項規定，酌情加重其刑。至被告所竊得上開電表，
    係被告因實現本案竊盜所獲得之財物，核屬被告所有之犯罪
    所得，並未扣案，且未歸還被害人李世豪，業據被告供述明
    確，請依刑法第 38 條之 1 第 1 項規定予以沒收，如全部
    或一部不能或不宜沒收者，請依同條第 3 項規定追徵其價
    額。
三、依刑事訴訟法第251條第1項提起公訴。
    此　致
臺灣彰化地方法院中　　華　　民　　國　 109　　年　　12　
　月　　23　　日檢  察  官　王銘仁本件正本證明與原本無異
中　　華　　民　　國　 109　　年　　12　　月　　28　　日
書  記  官  黃永明所犯法條：中華民國刑法第321條第1項第3
款犯前條第 1 項、第 2 項之罪而有下列情形之一者，處 6 月
以上 5 年以下有期徒刑，得併科 50 萬元以下罰金：
一、侵入住宅或有人居住之建築物、船艦或隱匿其內而犯之。
二、毀越門窗、牆垣或其他安全設備而犯之。
三、攜帶兇器而犯之。
四、結夥三人以上而犯之。
五、乘火災、水災或其他災害之際而犯之。
六、在車站、港埠、航空站或其他供水、陸、空公眾運輸之舟、
    車、航空機內而犯之。